臺灣臺北地方法院民事裁定　　　　　　　　　　　　　九十三年度簡抗字第四八號
　　抗　告　人　甲○○
　　相　對　人　台北市政府
　　法定代理人　馬英九
右當事人間請求停止執行事件，抗告人對於中華民國九十三年五月十四日本院九十三
年度北簡聲字第一八○號裁定提起抗告，本院裁定如左：
    主  文
抗告駁回。
抗告程序費用由抗告人負擔。
    理  由
一、抗告意旨略以：抗告人係因向相對人所承租門牌號碼為台北市○○路五二號十樓
    之四之國民住宅（下稱系爭國宅）租賃期間最長為八年，因而於匆促間在台北縣
    淡水地區購置自有住宅，惟事後發現所購置之自有住宅有諸多瑕疵，抗告人因而
    有意出售換屋，相對人竟於系爭租賃契約期限屆至前，即以抗告人已購置自有住
    宅為由強令抗告人遷離系爭國宅，無異強迫抗告人收受前揭有瑕疵之自有住宅，
    嚴重影響抗告人權益。為此，請求廢棄原裁定等語。
二、按強制執行程序開始後，除法律另有規定外，不停止執行；有回復原狀之聲請，
    或提起再審或異議之訴，或對於和解為繼續審判之請求，或提起宣告調解無效之
    訴、撤銷調解之訴，或對於許可強制執行之裁定提起抗告時，法院因必要情形或
    依聲請定相當並確實之擔保，得為停止強制執行之裁定，強制執行法第十八條第
    一、二項定有明文。是強制執行程序開始後，除法律另有規定外，不停止執行，
    乃在使債權人之債權早日實現，以保障人民之權利；從而除有回復原狀之聲請，
    或提起再審或異議之訴，或對於和解為繼續審判之請求，或提起宣告調解無效之
    訴、撤銷調解之訴，或對於許可強制執行之裁定提起抗告時，法院因必要情形或
    依聲請定相當並確實之擔保，得為停止強制執行之裁定外，已開始之強制執行程
    序，不得停止，此觀強制執行法第十八條規定自明（最高法院八十八年度台抗字
    第五七三號裁定參照）。至有無停止強制執行之必要，自以事實審之原法院酌量
    情形隨時裁定為宜（最高法院五十一年度台聲字第三十號裁定參照），合先敘明
    。
三、經查，抗告人雖以其在本院九十三年度執字第一二六二五號強制執行程序，已就
    相對人拒絕出租系爭國宅行政處分，向台灣台北高等行政法院提起行政訴訟，並
    向本院提出債務人異議之訴，經本院以九十三年度北簡字第一二五○四號受理中
    ，主張如不停止前述強制執行程序，將使抗告人受有難以回復之損害，而聲請停
    止執行。惟查，抗告人所提債務人異議之訴，業經本院認抗告人在系爭租約二年
    期限屆滿後，依該租約第二條之約定，檢具文件向相對人申請續租，惟抗告人既
    已購置自有住宅，即不符合內政部依國民住宅條例第七條第三項所定「國民住宅
    出售出租及商業服務設施既其他建築物標售標租辦法」第四條第一項之續租要件
    ，則相對人拒絕抗告人續租之申請，自屬有據，是抗告人之請求在法律上顯無理
    由，於九十三年五月十三日以本院台北簡易庭九十三年度北簡字第一二五○四號
    判決駁回抗告人所提債務人異議之訴，有本院台北簡易庭九十三年度北簡字第一
    二五○四號民事判決影本在卷足憑（見原卷第四、五頁）。抗告人雖聲稱：其在
    台北縣淡水地區所購置之自有住宅有諸多瑕疵，抗告人考慮出售換屋，如令抗告
    人搬離系爭國宅，無異強迫抗告人收受前揭有瑕疵之自有住宅云云，惟查抗告人
    是否應以該自有住宅有諸多瑕疵，對出買人主張物之瑕疵擔保責任，要屬抗告人
    自主決定範疇，且抗告人之物之瑕疵擔保請求權並不因本院九十三年度執字第一
    二六二五號強制執行程序繼續進行而受有影響，是本件並無如不停止執行勢將發
    生不能回復損害之情事，自無停止執行之必要，抗告人之聲請為無理由，應予駁
    回。原法院裁定駁回抗告人之聲請，並無違誤，抗告人據以爭執，顯非有據，應
    予駁回。
四、據上論結，本件抗告為無理由，依民事訴訟法第四百三十六條之一第三項、第四
    百九十二條第一項、第九十五條、第七十八條，裁定如主文。
中　　　華　　　民　　　國　　九十三　　年　　　六　　　月　　 十七 　　日
                    民事第二庭  審判長法  官    丁蓓蓓
                                      法  官    朱漢寶
                                      法  官    李家慧
右正本係照原本作成
本件不得再抗告。
中　　　華　　　民　　　國　　九十三　　年　　　六　　　月　　 十八 　　日
                                      書記官    劉芳菊
